# 请教陈版，关于处置部分联营公司股权的会计处理

提问人：扁扁的土豆 时间：2013-04-26 14:21:21
请教陈版主： A公司为香港公司，其为一个集团，采用国际会计准则进行会计处理。A持有25%的联营公司B股权。 根据国际会计准则 27 号，企業編製單獨財務報表時，對投資子公司、聯合控制個體及關聯企業之會計處理，應按下列方式之一： (a) 按成本，或 (b)
依國際財務報導準則第 9 號之規定。
我们出具报表时，选择单家报表按照成本法核算，同时在合并层面按照权益法核算，其对联营公司投资在单家和合并层面账面价值不一样。
2012 年A公司处置其持有的B公司16%的股权，剩下的持股比例不构成重大影响，因此B公司不再是A的联营公司，而是可供出售金融资产。
问题是：在单家和合并层面，该如何计量剩下的9%的股权账面价值？单家和合并是否一致？

回答人：chenyiwei
回复 扁扁的土豆 的帖子
1 、在合并报表层面，根据IAS 28.18，对丧失重大影响时的剩余股权应按照该交易日的公允价值重新计量，重新计量的差额计入当期损益（即计入处置收益，与解释 4 号规定的丧失对子公司控制权时合并报表层面的处理原则类似）。该日剩余股权的公允价值将成为后续金融资产会计核算中的成本基础。
2 、在个别报表层面，于处置日确认的处置损益等于处置价款减去被处置的 16 ％股权投资的原账面价值，个别报表层面对剩余股权按可供出售金融资产模式计量的成本基础是原始取得成本。但由于个别报表和合并报表层面对于 9 ％剩余股权均采用可供出售金融资产模式进行后续计量，因此这两个层面上对剩余股权的期末计量金额是一致的，但其中的“成本”和“公允价值变动”这两个明细科目会有一个此增彼减的差异。另外个别报表层面就剩余股权确认的处置损益和其他综合收益（公允价值变动）的金额也会不同于合并报表层面。